臺灣臺南地方法院刑事判決
109年度易字第907號
公  訴  人  臺灣臺南地方檢察署檢察官
被      告  李備汶




上列被告因違反畜牧法案件，經檢察官提起公訴（109年度偵緝
字第528號），本院判決如下：
    主  文
李備汶犯畜牧法第三十八條第三項之再犯違反畜牧法第三十二條
第一項規定，販賣未經屠宰衛生檢查之羊隻屠體罪，處有期徒刑
肆月，如易科罰金，以新臺幣壹仟元折算壹日。
    事  實
一、李備汶前於民國106年4 月29日，在臺南市○○區○○路000 巷○
    ○○路000 號之交叉口處，私自宰殺羊隻販售而遭查獲，並經
    行政院農業委員會於106 年5 月23日以農授防字第10615053
    30號裁處書，裁處新臺幣（下同）10萬元罰鍰確定。仍不知
    悔改，又基於再犯違法販賣未經屠宰衛生檢查之家畜屠體之
    犯意，於109年3月3日上午9時30分許，在臺南市○○區○○街00
    0巷00號對面攤位販賣未經屠宰衛生檢查之羊隻而再犯之。
    嗣經臺南市違法屠宰聯合查緝小組成員於同日在上址查獲。
二、案經行政院農業委員會函送臺灣臺南地方檢察署檢察官偵查
    起訴。　　　
    理  由
壹、證據能力部分：
一、按被告以外之人於審判外之言詞或書面陳述，除法律有規定
    者外，不得作為證據，刑事訴訟法第159 條第1 項固定有明
    文。惟被告以外之人於審判外之陳述，雖不符同法第159 條
    之1 至同條之4 規定，而經當事人於審判程序同意作為證據
    ，法院審酌該言詞或書面陳述作成時之情況，認為適當者，
    亦得為證據；又當事人、代理人或辯護人於法院調查證據時
    ，知有同法第159 條第1 項不得為證據之情形，而未於言詞
    辯論終結前聲明異議者，視為有前項之同意，同法第159 條
    之5 第1 項、第2 項亦有明文規定。經查，本判決下述所引
    用被告以外之人於審判外之陳述，檢察官及被告於本院準備
    期日及審理期日，均表示同意有證據能力，本院審酌上開傳
    聞證據製作時之情況，尚無違法不當及證明力過低之瑕疵，
    亦認以之作為證據要屬適當，爰依刑事訴訟法第159 條之5
    第1 項之規定，認均有證據能力。
二、本院以下所引用之非供述證據，均與本件事實具有自然關連
    性，且核屬書證、物證性質，又查無事證足認有違背法定程
    序或經偽造、變造所取得等證據排除之情事，復經本院依刑
    事訴訟法第164 條、第165 條踐行物證、書證之調查程序，
    檢察官及被告對此部分之證據能力亦均不爭執，堪認有證據
    能力。
貳、實體部分：
一、訊據被告李備汶矢口否認有何違反畜牧法第38條第3項之再
    犯違反畜牧法第32條第1項規定販賣未經屠宰衛生檢查之羊
    隻屠體犯行，先辯稱：臺南市違法屠宰聯合查緝小組成員於
    109年3月3日查獲之羊隻係不詳姓名之人放置在伊貨車車斗
    內，後辯稱：當日在臺南市○○區○○街000巷00號對面攤位查
    獲之羊隻係經合法屠宰場檢驗後屠宰，伊前去屠宰場購買的
    ，係屠宰場人員漏未在羊隻上蓋用合法屠宰之印章云云。經
    查：
(一)被告曾於106年4 月29日，在臺南市○○區○○路000 巷○○○路00
    0 號之交叉口處，私自宰殺羊隻販售而遭查獲，並經行政院
    農業委員會於106 年5 月23日以農授防字第1061505330號裁
    處書，裁處10萬元罰鍰確定等情，業據被告所自承，且有行
    政院農業委員會106年5月23日農授防字第1061505330號裁處
    書、送達證書在卷（詳臺灣臺南地方檢察署109年度他字第1
    602號偵查卷〈以下簡稱偵一卷〉第19頁至第23頁）可稽，此
    部分之事實堪以認定。
(二)被告確有於109年3月3日上午9時30分許前某時，自不詳處所
    取得未經屠宰衛生檢查之羊隻後，在臺南市○○區○○街000巷0
    0號對面攤位販賣，經臺南市違法屠宰聯合查緝小組成員於1
    09年3月3日上午9時30分許到場查緝，並扣得羊隻屠體1隻（
    含內臟2.4公斤、羊隻屠體49.5公斤）等情，業據被告於臺
    南市違法屠宰聯合查緝小組查緝員詢問時供承（詳偵一卷第
    13頁）明確，核與證人即查緝人員吳佾勳於偵查中證述（詳
    臺灣臺南地方檢察署109年度偵緝字第528號偵查卷第76頁至
    第77頁）及證人即被告之妻子李林蓮珠於本院審理時證述情
    節（詳本院卷第156頁至第161頁）相符，且有行政院農業委
    員會109年3月16日農授防字第1091504982號告發書1份、臺
    南市政府農業局109年3月6日南市農畜字第1090314671號函
    暨檢附之臺南市政府違法屠宰聯合查緝小組檢查紀錄表、談
    話紀錄、臺南市政府查獲未經屠宰衛生檢查之屠體、內臟處
    分書、現場照片4張附卷（詳偵一卷第3頁至第7頁、第11頁
    至第17頁）可資佐證，足見被告確有在前開時、地，再犯販
    賣未經屠宰衛生檢查之羊隻之犯行無誤。
(三)綜上所述，被告前揭所辯，不足採信。本案事證明確，被告
    前揭犯行洵堪認定，應予依法認定。
二、論罪科刑：
    核被告李備汶所為，係犯畜牧法第38條第3項之再犯違反畜
    牧法第32條第1項規定，販賣未經屠宰衛生檢查之羊隻屠體
    罪。爰審酌被告前已有販賣未經屠宰衛生檢查之羊隻，遭臺
    南市政府裁罰之紀錄，足見其素行不良，本應知所警惕，竟
    仍無視行政院農業委員會對於家禽屠宰衛生檢查、檢驗、監
    督考核等控管流程，再度違犯本案，有損於主管機關就家禽
    屠宰、檢驗控管之行政管理，亦有害於消費者健康，所為實
    非可取，應予非難，且考量被告於犯後矢口否認犯行，未見
    悔意，兼衡其國小畢業之智識程度，目前無業，頭部因腦積
    水，經開刀治療，日常生活由妻子照顧等一切情狀，量處如
    主文所示之刑，並諭知易科罰金之折算標準，以資懲儆 。
三、沒收部分：
　　按供犯罪所用、犯罪預備之物或犯罪所生之物，屬於犯罪行
    為人者，得沒收之。但有特別規定者，依其規定；又宣告前
    二條之沒收或追徵，有過苛之虞、欠缺刑法上之重要性、犯
    罪所得價值低微，或為維持受宣告人生活條件之必要者，得
    不宣告或酌減之，刑法第38條第2項、第38條之2第2項分別
    定有明文。查被告販賣未經屠宰衛生檢查之羊隻屠體1隻（
    含內臟2.4公斤、羊隻屠體49.5公斤），業經本院認定如前
    ，核屬被告所有因本案犯罪所用之物，前經扣案，本應依刑
    法第38條第2項前段規定，宣告沒收，惟其價值非鉅，並經
    行政機關即時予以沒入，此有前開臺南市政府查獲未經屠宰
    衛生檢查之屠體、內臟處分書附卷可按，若予宣告沒收，顯
    然欠缺刑法上之重要性，且徒增執行程序之耗費，爰依刑法
    第38條之2第2項之規定，不予宣告沒收，附此敘明。
據上論斷，應依刑事訴訟法第第299條第1項前段，畜牧法第38條
第3項，刑法第11條前段、第41條第1項前段，判決如主文。
本案經檢察官胡晟榮提起公訴，檢察官呂舒雯到庭執行職務。 
中　　華　　民　　國　　109 　年　　11　　月　　30　　日
　　　　　　　　　刑事第八庭    法　官　鄭燕璘
以上正本證明與原本無異
如不服本判決應於收受本判後20日內向本院提出上訴書狀，並應
敘述具體理由。其未敘述上訴理由者，應於上訴期間屆滿後20日
內向本院補提理由書狀（均須按他造當事人之人數附繕本）「切
勿逕送上級法院」。
  　　　　　　　　　　　　　　　書記官　陳冠廷
中　　華　　民　　國　　109 　年　　11　　月　　30　　日
附錄本案論罪科刑法條全文：
畜牧法第38條
有下列情形之一者，處新臺幣10萬元以上50萬元以下罰鍰：
一、違反第12條之1規定，擅自推廣、利用未經田間試驗、生物
    安全性評估涉及遺傳物質轉置之種畜禽或種原。
二、違反第29條第1項規定，擅自於屠宰場外屠宰家畜或於屠宰
    場屠宰未經依同條第2項規定檢查之家畜。
三、違反第32條第1項規定，將未經屠宰衛生檢查或經檢查為不
    合格之家畜屠體或內臟供人食用或意圖供人食用而分切、加
    工、運輸、貯存或販賣。
四、以屠宰衛生檢查合格標誌以外之圖案或文字標示於前款所定
    屠體、內臟或其包裝容器，意圖使人誤認其經屠宰衛生檢查
    合格。
五、違反第37條規定，製造或輸入不符合國家標準（CNS）之乳
    製品。
有下列情形之一者，處新臺幣2萬元以上10萬元以下罰鍰：
一、違反第29條第1項規定，擅自於屠宰場外屠宰家禽或於屠宰
    場屠宰未經依同條第2項規定檢查之家禽。
二、違反第32條第1項規定，將未經屠宰衛生檢查或經檢查為不
    合格之家禽屠體或內臟供人食用或意圖供人食用而分切、加
    工、運輸、貯存或販賣。
有第1項第1款至第3款、第5款情形之一，致危害人體健康而情節
重大或再犯者，處3年以下有期徒刑或併科新臺幣30萬元以下罰
金。
有第2項情形，致危害人體健康而情節重大或再犯者，處1年以下
有期徒刑或併科新臺幣10萬元以下罰金。
因執行業務犯第3項、第4項之罪者，除依該項規定處罰其行為人
外，對僱用該行為人之法人或自然人，亦科以前項之罰金。
有第1項第2款、第3款或第2項所定情形，該等屠體、內臟，不問
屬於何人所有，主管機關得予以沒入。